Config:
  hfst:
    Gen: ../../../src/generator-gt-norm.hfst
    Morph: ../../../src/analyser-gt-norm.hfst
  xerox:
    Gen: ../../../src/generator-gt-norm.xfst
    Morph: ../../../src/analyser-gt-norm.xfst
    App: lookup

# Comments after each adjective:
# ok = checked against 
# ? = not checked
# c = Comp or Superl attested in corpus

# Attribute is the same as pred. Adjectives that belong to NUORRA, TJIEGOS, GÅNTSAS, SNÁVES, SÁDNES, GOAVSOS, RÁDAS, ÁRMMOGIS, TJALMMIS and TSIBTSA. 

Tests:
  Adjective - senijlla: # NUORRA
    senijlla+A+Attr: senijlla
    senijlla+A+Sg+Nom: senijlla
    senijlla+A+Sg+Acc: senijlav
    senijlla+A+Comp+Sg+Nom: senijlap
    senijlla+A+Superl+Sg+Nom: senijlamus
    senijlla+A+Comp+Der/at+Adv: senijlabut
    senijlla+A+Superl+Der/at+Adv: senijlamusát
    senijlla+A+Comp+Der/Dimin+Sg+Nom: senijlabusj
    senijlla+A+Comp+Der/Dimin+Der/at+Adv: senijlabuttjat
    senijlla+A+Der/at+Adv: senijlat
    senijlla+A+Attr+Der/vuohta+N+Sg+Nom: senijllavuohta

  Adjective - skiermmá: # NUORRA
    skiermmá+A+Attr: skiermmá
    skiermmá+A+Sg+Nom: skiermmá
    skiermmá+A+Sg+Ine: skiermán
    skiermmá+A+Comp+Sg+Nom: skiermáp
    skiermmá+A+Superl+Sg+Nom: skiermámus

  Adjective - buorre: # NUORRA
    buorre+A+Attr: buorre 
    buorre+A+Sg+Nom: buorre 
    buorre+A+Sg+Gen: buore 
    buorre+A+Comp+Sg+Nom: buorep
    buorre+A+Superl+Sg+Nom: buoremus

  Adjective - destruktijvva: # NUORRA
    destruktijvva+A+Attr: destruktijvva 
    destruktijvva+A+Sg+Nom: destruktijvva
    destruktijvva+A+Sg+Ela: destruktijvas
    destruktijvva+A+Comp+Sg+Nom: destruktijvap
    destruktijvva+A+Superl+Sg+Nom: destruktijvamus


  Adjective - dievas: # TJIEGOS and GALMAS
    dievas+A+Attr: [dievas, dievva]
    dievas+A+Sg+Nom: dievas
    dievas+A+Sg+Gen: dievvasa
    dievas+A+Sg+Acc: dievvasav
    dievas+A+Sg+Ill: dievvasij
    dievas+A+Sg+Ine: dievvasin
    dievas+A+Sg+Ela: dievvasis
    dievas+A+Sg+Com: dievvasijn
    dievas+A+Pl+Nom: dievvasa
    dievas+A+Pl+Gen: dievvasij
    dievas+A+Pl+Acc: dievvasijt
    dievas+A+Pl+Ill: dievvasijda
    dievas+A+Pl+Ine: dievvasijn
    dievas+A+Pl+Ela: dievvasijs
    dievas+A+Pl+Com: dievvasij
    dievas+A+Ess: dievvasin
    dievas+A+Comp+Sg+Nom: dievvasabbo
    dievas+A+Superl+Sg+Nom: dievvasamos
    dievas+A+Der/at+Adv: dievvasit

  Adjective - divtes: # TJIEGOS
    divtes+A+Attr: divtes
    divtes+A+Sg+Nom: divtes
    divtes+A+Sg+Acc: diktásav
    divtes+A+Comp+Sg+Nom: diktásabbo
    divtes+A+Superl+Sg+Nom: diktásamos
    divtes+A+Comp+Der/at+Adv: diktásappot
    divtes+A+Superl+Der/at+Adv: diktásabmusit
    divtes+A+Comp+Der/Dimin+Sg+Nom: diktásappusj
    divtes+A+Comp+Der/Dimin+Der/at+Adv: diktásapputjit
    divtes+A+Der/at+Adv: diktásit
    divtes+A+Attr+Der/vuohta+N+Sg+Nom: divtesvuohta

  Adjective - goasvos: # GOAVSOS and TJIEGOS
    goavsos+A+Attr: goavsos
    goavsos+A+Sg+Nom: goavsos
    goavsos+A+Sg+Gen: [goaksu,goaksusa]
    goavsos+A+Comp+Sg+Nom: [goaksup,goaksusabbo]
    goavsos+A+Superl+Sg+Nom: [goaksumus,goaksusamos]
    goavsos+A+Comp+Der/at+Adv: [goaksubut, goaksusappot]
    goavsos+A+Superl+Der/at+Adv: [goaksumusát, goaksusbamusit]
    goavsos+A+Comp+Der/Dimin+Sg+Nom: [goaksubusj, goaksusappusj]
    goavsos+A+Comp+Der/Dimin+Der/at+Adv: [goaksubuttjat, goaksusapputjit]
    goavsos+A+Der/at+Adv: goaksut
    goavsos+A+Attr+Der/vuohta+N+Sg+Nom: goavsosvuohta

  Adjective - måskas: # GÅNTSAS
    måskas+A+Attr: måskas
    måskas+A+Sg+Nom: måskas
    måskas+A+Sg+Com: moasskasijn
    måskas+A+Comp+Sg+Nom: moasskasabbo
    måskas+A+Superl+Sg+Nom: moasskasamos
    måskas+A+Comp+Der/at+Adv: moasskasappot
    måskas+A+Superl+Der/at+Adv: moasskasabmusit
    måskas+A+Comp+Der/Dimin+Sg+Nom: moasskasappusj
    måskas+A+Comp+Der/Dimin+Der/at+Adv: moasskasapputjit
    måskas+A+Der/at+Adv: moasskasit
    måskas+A+Attr+Der/vuohta+N+Sg+Nom: måskasvuohta

  Adjective - sáltes: # SÁDNES and TJIEGOS
    sáltes+A+Attr: sáltes
    sáltes+A+Sg+Nom: sáltes
    sáltes+A+Sg+Ine: [sálltán, sálltásin]
    sáltes+A+Comp+Sg+Nom: sálltáp
    sáltes+A+Superl+Sg+Nom: sálltámus
    sáltes+A+Comp+Der/at+Adv: sálltábut
    sáltes+A+Superl+Der/at+Adv: sálltámusát
    sáltes+A+Comp+Der/Dimin+Sg+Nom: sálltábusj
    sáltes+A+Comp+Der/Dimin+Der/at+Adv: sálltábuttjat
    sáltes+A+Der/at+Adv: sálltát
    sáltes+A+Attr+Der/vuohta+N+Sg+Nom: sáltesvuohta

  Adjective - snáves: # SNÁVES and TJIEGOS
    snáves+A+Attr: snáves
    snáves+A+Sg+Nom: snáves
    snáves+A+Sg+Gen: snávvása
    snáves+A+Comp+Sg+Nom: snávvásabbo
    snáves+A+Superl+Sg+Nom: snávvásamos
    snáves+A+Comp+Der/at+Adv: snávvásappot
    snáves+A+Superl+Der/at+Adv: snávvásabmusit
    snáves+A+Comp+Der/Dimin+Sg+Nom: snávvásappusj
    snáves+A+Comp+Der/Dimin+Der/at+Adv: snávvásapputjit
    snáves+A+Der/at+Adv: snávvásit
    snáves+A+Attr+Der/vuohta+N+Sg+Nom: snávesvuohta

  Adjective - rádas: # RÁDAS and LEXATTR
    rádas+A+Attr: [rádas,ráda]
    rádas+A+Sg+Nom: rádas
    rádas+A+Sg+Acc: ráddasav
    rádas+A+Comp+Sg+Nom: ráddasabbo
    rádas+A+Superl+Sg+Nom: ráddasamos
    rádas+A+Comp+Der/at+Adv: ráddasappot
    rádas+A+Superl+Der/at+Adv: ráddasabmusit
    rádas+A+Comp+Der/Dimin+Sg+Nom: ráddasappusj
    rádas+A+Comp+Der/Dimin+Der/at+Adv: ráddasapputjit
    rádas+A+Der/at+Adv: ráddasit
    rádas+A+Attr+Der/vuohta+N+Sg+Nom: rádasvuohta

  Adjective - sjkærnja: # TSIBTSA
    sjkærnja+A+Attr: sjkærnja
    sjkærnja+A+Sg+Nom: sjkærnja
    sjkærnja+A+Sg+Com: sjkærnnjagijn
    sjkærnja+A+Comp+Sg+Nom: sjkærnnjagabbo
    sjkærnja+A+Superl+Sg+Nom: sjkærnnjagamos
    sjkærnja+A+Comp+Der/at+Adv: sjkærnnjagappot
    sjkærnja+A+Superl+Der/at+Adv: sjkærnnjagabmusit
    sjkærnja+A+Comp+Der/Dimin+Sg+Nom: sjkærnnjagappusj
    sjkærnja+A+Comp+Der/Dimin+Der/at+Adv: sjkærnnjagapputjit
    sjkærnja+A+Der/at+Adv: sjkærnnjagit
    sjkærnja+A+Attr+Der/vuohta+N+Sg+Nom: sjkærnjavuohta

  Adjective - gullogis: # ÁRMMOGIS
    gullogis+A+Attr: gullogis
    gullogis+A+Sg+Nom: gullogis
    gullogis+A+Sg+Com: gullogisájn
    gullogis+A+Comp+Sg+Nom: gullogabbo
    gullogis+A+Superl+Sg+Nom: gullogamos
    gullogis+A+Comp+Der/at+Adv: gullogappot
    gullogis+A+Superl+Der/at+Adv: gullogabmusit
    gullogis+A+Comp+Der/Dimin+Sg+Nom: gullogappusj
    gullogis+A+Comp+Der/Dimin+Der/at+Adv: gullogapputjit
    gullogis+A+Der/at+Adv: gullogisát
    gullogis+A+Attr+Der/vuohta+N+Sg+Nom: gullogisvuohta

  Adjective - guojttis: # TJALMMIS
    guojttis+A+Attr: guojttis
    guojttis+A+Sg+Nom: guojttis
    guojttis+A+Sg+Com: guojttisijn
    guojttis+A+Comp+Sg+Nom: guojttisabbo
    guojttis+A+Superl+Sg+Nom: guojttisamos
    guojttis+A+Comp+Der/at+Adv: guojttisappot
    guojttis+A+Superl+Der/at+Adv: guojttisabmusit
    guojttis+A+Comp+Der/Dimin+Sg+Nom: guojttisappusj
    guojttis+A+Comp+Der/Dimin+Der/at+Adv: guojttisapputjit
    guojttis+A+Der/at+Adv: guojttisit
    guojttis+A+Attr+Der/vuohta+N+Sg+Nom: guojttisvuohta

  Adjective - dábbelij: # DÁBBELIJ
    dábbelij+A+Attr: dábbelij
    dábbelij+A+Sg+Nom: dábbelij
    dábbelij+A+Sg+Gen: dábbelahá
    dábbelij+A+Comp+Sg+Nom: dábbelaháp
    dábbelij+A+Superl+Sg+Nom: dábbelahámus
    dábbelij+A+Comp+Der/at+Adv: dábbelahábut
    dábbelij+A+Superl+Der/at+Adv: dábbelahámusát
    dábbelij+A+Comp+Der/Dimin+Sg+Nom: dábbelahábusj
    dábbelij+A+Comp+Der/Dimin+Der/at+Adv: dábbelahábuttjat
    dábbelij+A+Der/at+Adv: dábbelahát
    dábbelij+A+Attr+Der/vuohta+N+Sg+Nom: dábbelijvuohta
